【裁判字號】    97,易,522
【裁判日期】    970829
【裁判案由】    竊盜
【裁判全文】
臺灣屏東地方法院刑事判決               97年度易字第522號
公  訴  人  臺灣屏東地方法院檢察署檢察官
被      告  戊○○
                    現另案於臺灣屏東監獄竹田分監執行中
上列被告因竊盜案件，經檢察官提起公訴（97年度偵字第3227號
），被告於本院準備程序中就被訴事實為有罪之陳述，經本院裁
定進行簡式審判程序，本院判決如下：
    主  文
戊○○犯毀壞門扇夜間侵入住宅竊盜罪，累犯，處有期徒刑壹年
；又犯攜帶兇器毀壞門扇夜間侵入住宅竊盜罪，累犯，處有期徒
刑壹年；又犯攜帶兇器毀壞門扇夜間侵入住宅竊盜罪，累犯，處
有期徒刑壹年，應執行有期徒刑貳年捌月。
    事實及理由
壹、程序部分
    本件被告戊○○所犯加重竊盜罪，係死刑、無期徒刑、最輕
    本刑為3 年以上有期徒刑以外之罪，其於本院準備程序中就
    被訴事實為有罪之陳述，經法官告知被告簡式審判程序之旨
    ，並聽取公訴人、被告之意見後，由本院依刑事訴訟法第
    273 條之1 第1 項規定，裁定進行簡式審判程序。
貳、實體部分
一、犯罪事實
    戊○○前因施用毒品案件，經送強制戒治後，於民國91年11
    月8 日期滿執行完畢釋放；復因施用毒品、過失致死、竊盜
    等案件，經法院分別判處有期徒刑8 月、1 年6 月、2 年確
    定，嗣經定其應執行之刑為有期徒刑3 年8 月確定，於93年
    1 月9 日入監服刑，於96年1 月5 日縮短刑期假釋付保護管
    束，於96年5 月7 日保護管束期滿、假釋未經撤銷視為執行
    完畢。竟仍不知省悔，意圖為自己不法之所有，分別於：
    1、 96年9 月8 日凌晨5 時10分許（尚未天亮之際），至屏
        東縣新園鄉○○村○○路6 巷29號丁○○住處，攜帶其
        所有之打火機1 支（未扣案已遺失），以燒烤方式破壞
        附屬於鐵門之紗門後再徒手打開鐵門鎖，侵入該住宅，
        竊取丁○○所有放置於1 樓櫥櫃上之粉紅色皮包1 只〔
        價值新臺幣（下同）300 元，內有身分證、中國信託信
        用卡各1 張〕及掛於牆上之黑色皮包1 只〔（價值200
        元），內有現金6,000 元、白金項鍊1 條（價值4,000
        元）〕與丙○○（丁○○父）所有之序號000000000000
        000 號行動電話1 支（價值3,500 元），得手後逃逸，
        除將金錢花費殆盡外，並於96年9 月19日持上開竊盜所
        得之行動電話至屏東縣東港鎮○○里○○路170 號陳英
        傑（不知情）開設之華聲音響通訊行變賣，得款1,000
        元，亦花費殆盡，其餘物品均丟棄於路旁。
    2、 96年9 月12日凌晨5 時許（尚未天亮之際），至屏東縣
        東港鎮○○里○○○街31號乙○○住處，持其所有客觀
        上可為兇器之一字型螺絲起子1 把（未扣案已遺失），
        破壞鐵門鎖後侵入該住宅，竊取乙○○所有放置於客廳
        及房間內之財物共有現金1 萬2,000 元、硬幣約7 、8
        千元（詳細金額不詳）、白金項鍊1 條（價值3 萬元
        ）、汽車衛星導航器1 部（價值1 萬5,000 元）、行動
        電話NOKIA6111 型序號00000000000000號1 支（價值1
        萬3,000 元）及其弟莊士豪所有之身分證、機車駕照、
        學生證，得手後逃逸，白金項鍊與汽車衛星導航器於96
        年9 月15日下午4 時許，至屏東縣東港鎮○○里○○路
        185 號自稱「趙榮財」之友人住處，出售予「趙榮財」
        （不知情），得款1 萬元，並於96年9 月19日持上開竊
        盜所得之行動電話至上開陳英傑開設之華聲音響通訊行
        變賣，得款1,000 元，所有款項均已花費殆盡，其餘證
        件物品則予丟棄。
    3、 96年10月23日凌晨2 時許，至屏東縣新園鄉○○村○○
        路76號甲○○住處，持上開一字型螺絲起子1 把，毀壞
        左側邊鐵捲門鎖後侵入住宅，竊取甲○○所有放置於二
        樓其子房間內之現金共5,000 餘元，得手後逃逸之際，
        復接續上開竊盜犯意，竊取甲○○騎樓下之車牌號碼
        9296─NY號自小客車1 輛（價值55萬元）及車內之照相
        機1台 （價值3,600 元）、遠通ETC 1 台（價值1,500
        元）、VCD8片（價值2,000 元）、硬幣200 元，所有款
        項已花費完畢，車內物品則丟棄海中，車輛為警方扣案
        發還予甲○○。
二、訊據被告戊○○對於上開犯罪事實供承不諱，核與被害人丁○○、丙○○、乙○○、甲○○於警詢、偵查時指證之失竊
    情節大致相符，並經證人陳英傑於警詢、偵查中供證屬實，
    復有贓物認領保管單1 紙（9296─NY號自小客車發還甲○○
    ）、手機讓渡切結書、估價單各2 紙、屏東縣政府警察局車
    輛尋獲電腦輸入單1 紙及現場照片5 張附卷足佐，足認被告
    自白核與事實相符，應堪信採。事證明確，被告犯行均堪認
    定。
三、按被告作案用之一字型螺絲起子雖未扣押，但由其可破壞鐵
    門鎖之情形以觀，可知其質地堅硬，足以對人之生命、身體
    構成威脅，應屬具危險性之兇器。又被告事實1 、2 行竊當
    日之日出時間分別係5 時42分及5 時44分，有交通部中央氣
    象局97年7 月23日中象參字第0970007984號函附卷可憑，被
    告復供稱：行竊當時快要天亮等語，足認被告行竊時仍屬夜
    間。另紗門及鐵門鎖均係附著於鐵門，屬鐵門之一部分。是
    核被告事實1 所為，係犯刑法第321 條第1 項第1 、2 款之
    毀壞門扇夜間侵入住宅竊盜罪；事實2 、3 所為，均係犯刑
    法第321 條第1 項第1 、2 、3 款之攜帶兇器毀壞門扇夜間
    侵入住宅竊盜罪。被告曾因施用毒品、過失致死、竊盜等案
    件，經法院分別判處有期徒刑8 月、1 年6 月、2 年確定，
    嗣經定其應執行之刑為有期徒刑3 年8 月確定，於93年1 月
    9 日入監服刑，於96年1 月5 日縮短刑期假釋付保護管束，
    於96年5 月7 日保護管束期滿執行完畢，有臺灣高等法院被
    告前案紀錄表可稽，其於徒刑執行完畢後，5 年以內故意再
    犯有期徒刑以上之本罪，應各依刑法第47條第1 項累犯規定
    加重其刑。審酌被告年青力壯，不思以己力賺取所需，竟多
    次於夜間侵入他人住宅行竊，嚴重破壞社會治安，行為誠屬
    不當，惟念其犯後坦認犯行，態度尚可等一切情狀，分別量
    處如主文所示之刑，並定其應執行刑，以資懲儆。另被告持
    以作案之打火機及一字型螺絲起子各1 支，均業經丟棄，已
    據被告供明在卷（警卷第3 頁、本院卷第35頁），為免日後
    執行困難，爰不予宣告沒收。
據上論斷，應依刑事訴訟法第273 條之1 第1 項、第299 條第1
項前段，刑法第321 條第1 項第1 、2 、3 款、第47條第1 項、
第51條第5 款，判決如主文。
本案經檢察官陳俊宏到庭執行職務。
中    華    民    國    97    年    8     月    29    日
                  刑事第三庭    法  官  趙家光
以上正本證明與原本無異。
如不服本判決應於收受本判決送達後十日內向本院提出上訴書狀，
其未敘述上訴理由者，並得於提起上訴後十日內向本院補提理由
書狀（均須按他造當事人之人數附繕本）「切勿逕送上級法院」
中    華    民    國    97    年    8     月    29    日
                                書記官  陳勃諺
附錄本案論罪科刑條文
中華民國刑法第321條第1項第1、2、3款
犯竊盜罪而有左列情形之一者，處六月以上、五年以下有期徒刑
：
一、於夜間侵入住宅或有人居住之建築物、船艦或隱匿其內而犯
    之者。
二、毀越門扇、牆垣或其他安全設備而犯之者。
三、攜帶兇器而犯之者。


司法院資訊處製作；財團法人民間司法改革基金會備份。
